# 【求助陈版主】 ifrs16 租赁负债的处理

提问人：lalalal 时间：2022-01-29 16:12:38
陈版主好，
想请教您关于ifrs16的问题，在ifrs16的处理过程中，遇到客户拖欠或少交租金时，请问租赁负债的减少是以原始合同约定的应缴纳的租赁付款额为准，还是应以实际缴纳的租赁付款额为准呢例如，本期客户应缴纳 100 ，但因资金问题只缴纳了 60 。那么在会计处理时，是因直接a）借：LL 60；贷：cash 60；还是b）借：LL 100； 贷： cash 60；其他应付款 40 呢？
谢谢~

回答人：chenyiwei
此问题无具体规定，个人理解对于逾期部分继续作为租赁负债核算也完全可以的，但需列报为一年内到期的非流动负债，且在附注中充分披露已逾期的原因及其应对措施；对于很可能因租约约定的违约责任而导致的损失，应及时、合理、谨慎地计提确认预计负债。